臺灣嘉義地方法院民事判決
110年度嘉簡字第892號
原      告  陳志豪  


被      告  黃國峯  
上列當事人間因被告違反洗錢防制法等案件，原告提起請求損害
賠償之刑事附帶民事訴訟，經本院刑事庭以110年度附民字第116
號刑事附帶民事訴訟裁定移送前來，本院於民國111年1月3日言
詞辯論終結，判決如下：
    主  文
被告應給付原告新臺幣20萬元，及自民國110年8月24日起至清償
日止，按年息百分之5計算之利息。
本判決得假執行。
    事實及理由
壹、程序事項：
一、按訴狀送達後，原告不得將原訴變更或追加他訴，但擴張或
    減縮應受判決事項之聲明者，不在此限，民事訴訟法第255
    條第1項第3款定有明文。本件原告原起訴請求：被告應給付
    原告新臺幣（下同）200,000元，及自民國109年11月2日起
    至清償日止，按年利率百分之5計算之利息。嗣於110年12月
    6日當庭將利息起算日減縮自刑事附帶民事訴訟起訴狀繕本
    送達翌日起算（本院卷第35頁）。原告前開所為，核屬減縮
    應受判決事項之聲明，應予准許。
二、被告經合法通知，未於最後言詞辯論期日到場，且核無民事
    訴訟法第386條各款所列情形，爰依原告之聲請，由其一造
    辯論而為判決。
貳、實體事項
一、原告主張：被告能預見詐欺集團經常利用他人之金融帳戶作
    為收受、提領特定犯罪所得使用，提領犯罪所得後會產生遮
    斷金流以逃避國家追訴、處罰之效果，以逃避執法人員之查
    緝、隱匿不法所得，而提供自己之金融帳戶存摺、提款卡、
    網路銀行代號及密碼給他人使用，易為不法犯罪利用作為詐
    騙匯款之工具，以遂渠等從事財產犯罪，及提領款項後以遮
    斷金流避免遭查出之洗錢目的，竟仍以縱有人以其提供金融
    帳戶實施詐欺取財及洗錢犯行，亦不違背其本意之幫助犯意
    ，先於109年10月26日7時6分許，向現代財富科技有限公司
    申請MAX虛擬貨幣儲值帳戶0000000000000000號（下稱虛擬
    帳戶），並綁定其向京城商業銀行申設帳號000-0000000000
    00號帳戶（下稱京城銀行帳戶），復於109年10月29日13時3
    6分許，至京城商業銀行辦理該京城銀行帳戶之網路銀行約
    定帳戶為虛擬帳戶，再於109年11月2日19時36分許前之某時
    許，在不詳地點，將上開京城銀行帳戶之存摺、提款卡(含
    密碼)、網路銀行代號(含密碼)、上開虛擬帳戶代號(含密碼
    )及其國民身分證統一編號等資料，以不詳之方式交予真實
    姓名不詳之詐欺成員(無證據證明為三人以上)，供該詐欺成
    員使用，以此方式幫助他人犯罪。嗣該真實姓名年籍不詳之
    成年人士將上開京城銀行帳戶等資料供自己或他人所屬詐欺
    集團使用，即由該集團成員共同意圖為自己不法之所有，基
    於詐欺取財、洗錢之犯意聯絡，以附表所示之詐騙方式，使
    原告陷於錯誤，而先後於附表所示時間，匯款如附表所示之
    金額至上開京城銀行帳戶內，隨即遭詐欺成員以智慧型手機
    連結網路，再以被告提供之網路銀行代號等資料，以被告身
    分登入京城商業銀行APP之方式，自上開京城銀行帳戶，將
    款項先後匯出至虛擬帳戶內而提領一空，並為詐騙款項去向
    之隱匿（即引用本院110年度金訴字第133號刑事判決），原
    告因此遭詐取20萬元，爰依侵權行為之法律關係請求被告賠
    償等語。並聲明：⒈被告應給付原告20萬元，及自（刑事附
    帶民事）起訴狀繕本送達被告翌日起至清償日止，按年息百
    分之5計算之利息。⒉願供擔保，請准宣告假執行。
二、被告方面：被告未於言詞辯論期日到場，亦未提出書狀為任
    何聲明及陳述。
三、本院之判斷：
  ㈠被告向現代財富科技有限公司申請虛擬帳戶，並綁定京城銀
    行帳戶，復於109年10月29日13時36分許，至京城商業銀行
    辦理該京城銀行帳戶之網路銀行約定帳戶為虛擬帳戶，再於
    109年11月2日19時36分許前之某時許，在不詳地點，將上開
    京城銀行帳戶之存摺、提款卡(含密碼)、網路銀行代號(含
    密碼)、上開虛擬帳戶代號(含密碼)及其國民身分證統一編
    號等資料，以不詳之方式交予真實姓名不詳之詐欺成員(無
    證據證明為三人以上)，供該詐欺成員使用，以此方式幫助
    他人犯罪，原告受詐騙後將如附表所示分別將5萬元、5萬元
    、10萬元共計20萬元匯入被告上開京城銀行帳戶，旋遭提領
    一空，而被告前開所涉幫助犯洗錢犯行，業經本院110年度
    金訴字第133號刑事簡易判決判處有期徒刑4月，併科罰金1
    萬元確定在案，除據原告提出其銀行存款交易明細、LINE對
    話內容及網銀交易資料（附民卷第7至9頁）外，並有上開刑
    事簡易判決書可佐（本院卷第9至22頁），且經本院核閱前
    開刑事案件卷宗無誤。此部分之事實，堪可認定。
  ㈡按因故意或過失，不法侵害他人之權利者，負損害賠償責任
    。故意以背於善良風俗之方法，加損害於他人者亦同；數人
    共同不法侵害他人之權利者，連帶負損害賠償責任；不能知
    其中孰為加害人者，亦同。造意人及幫助人，視為共同行為
    人，民法第184條第1項、第185條分別定有明文。又按數人
    共同為侵權行為致加害於他人時，本各有賠償其損害全部之
    責（最高法院17年上字第107號判例意旨可資參照）。查被
    告雖未對原告實施詐術行為，然其提供存摺、提款卡(含密
    碼)、網路銀行代號(含密碼)、上開虛擬帳戶代號(含密碼)
    及其國民身分證統一編號等資料幫助詐欺集團遂行詐欺之行
    為，依前開民法第185條規定，與實施詐騙之其他詐騙集團
    成員，係共同不法侵害原告之財產權，為共同侵權行為人，
    應對原告所受損害應負連帶賠償責任。從而，原告請求被告
    賠償20萬元，應屬有據。
  ㈢另按給付無確定期限者，債務人於債權人得請求給付時，經
    其催告而未為給付，自受催告時起，負遲延責任，其經債權
    人起訴而送達訴狀者，與催告有同一之效力；遲延之債務，
    以支付金錢為標的者，債權人得請求依法定利率計算之遲延
    利息；應付利息之債務，其利率未經約定，亦無法律可據者
    ，週年利率為百分之5，民法第229條第2項、第233條第1項
    前段、第203條分別定有明文。查原告本件侵權行為損害賠
    償之債，屬給付無確定期限，因此，原告請求被告給付自刑
    事附帶民事起訴狀繕本送達翌日即110年8月24日（附民卷第
    11頁）起至清償日止，按年息百分之5計算之利息，與上開
    規定，核無不合，應予准許。
四、綜上所述，原告依侵權行為之法律關係，請求被告給付原告
    20萬元，及自110年8月24日起至清償日止，按年息百分之5
    計算之利息，為有理由，應予准許。
五、本件係民事訴訟法第427條第1項規定適用簡易程序所為被告
    敗訴之判決，依同法第389條第1項第3款之規定，應依職權
    宣告假執行。至於原告就其勝訴部分，聲請供擔保宣告假執
    行，僅係促使法院職權發動，毋庸另予准駁之諭知，附此敘
    明。
六、本件原告係於刑事訴訟程序提起民事訴訟，經本院刑事庭裁
    定移送前來，依刑事訴訟法第504條第1項規定，無庸繳納裁
    判費，且本件訴訟繫屬期間亦未增生訴訟費用事項，故無訴
    訟費用負擔問題，併予敘明。　
中　　華　　民　　國　　111 　年　　1 　　月　　17　　日
                  臺灣嘉義地方法院嘉義簡易庭
                                  法　官　周欣怡
以上正本係照原本作成。
如對本判決上訴，須於判決送達後20日內向本庭（嘉義市文化路
308之1號）提出上訴狀（均須按他造當事人之人數附繕本）。如
委任律師提起上訴者，應一併繳納上訴審裁判費。
中　　華　　民　　國　　111 　年　　1 　　月　　17　　日
                                  書記官  葉芳如
附表：
受詐騙方式 匯款時間 匯款金額 詐欺集團成員透過博奕網站，向原告詐稱：可幫忙在博奕網站操作獲利云云，致原告陷於錯誤，依指示匯款至京城銀行帳戶。    109年11月2日19時36分許 50,000元  109年11月2日19時42分許 50,000元  109年11月7日14時55分許 100,000元